【裁判字號】    98,上訴,79
【裁判日期】    980227
【裁判案由】    違反毒品危害防制條例
【裁判全文】
臺灣高等法院高雄分院刑事判決          98年度上訴字第79號
上  訴  人
即  被  告  乙○○
                    （現另案於臺灣屏東看守所執行中）
上列上訴人因違反毒品危害防制條例案件，不服臺灣屏東地方法
院97年度訴字第1313號中華民國97年11月28日第一審判決（起訴
案號：臺灣屏東地方法院檢察署97年度毒偵字第1864號），提起
上訴，本院判決如下：
    主  文
原判決撤銷。
乙○○施用第一級毒品，累犯，處有期徒刑壹年貳月；又施用第
二級毒品，累犯，處有期徒刑壹年；應執行有期徒刑貳年。
    事  實
一、乙○○前因施用毒品案件，於88年間經法院裁定令入勒戒處
    所施予觀察、勒戒後，認無繼續施用毒品傾向，於88年5 月
    12日執行完畢。又因施用毒品案件，於88年間經法院裁定令
    入勒戒處所施予觀察、勒戒後，認有繼續施用毒品傾向，再
    經法院裁定令入戒治處所施予強制戒治，復經法院裁定停止
    戒治並所餘期間付保護管束，於90年1 月5 日保護管束期滿
    未經撤銷視為執行完畢。再於93年間因施用毒品案件，經法
    院判處有期徒刑8 月、4 月，定應執行刑有期徒刑10月確定
    。詎乙○○仍不知警惕，復基於施用第一級毒品海洛因之犯
    意，於97年7 月26日中午某時，在屏東縣東港鎮○○里○○
    街180 號住處內，將第一級毒品海洛因加水後以針筒注射體
    內，以此方式施用第一級毒品海洛因1 次。又基於施用第二
    級毒品甲基安非他命之犯意，於97年7 月26日下午6 、7 時
    許，在上開住處，將第二級毒品甲基安非他命置入玻璃球內
    燒烤產生煙霧後吸用，以此方式施用第二級毒品甲基安非他
    命1 次。嗣於97年7 月27日上午10時50分許，在上開住處，
    因他案經警依法拘提，乙○○乃於施用第一級毒品海洛因、
    第二級毒品甲基安非他命犯行受發覺前，主動向警自承犯罪
    ，且經警採尿送檢驗結果，確呈嗎啡及甲基安非他命陽性反
    應，因而查獲。
二、案經屏東縣警察局潮州分局報告臺灣屏東地方法院檢察署檢
    察官偵查起訴。
    理  由
一、證據能力之說明：臺灣檢驗科技股份有限公司濫用藥物尿液
    檢驗報告固係被告以外之人於審判外之書面陳述，但已經檢
    察官、被告於準備程序同意作為證據，且於言詞辯論終結前
    亦未聲明異議，本院審酌上開鑑定均無其他證據可認有錯誤
    性及虛偽性之可能，是依該書面陳述作成時之情況，即認為
    適當，依刑事訴訟法第159 條之5 第2 項規定，自得為證據
    。
二、上訴人即被告乙○○（下稱被告）事實欄所載時、地施用第
    一級毒品海洛因、第二級毒品甲基安非他命之事實，業據被
    告採取之尿液送檢驗，確呈嗎啡及甲基安非他命陽性反應，
    此有臺灣檢驗科技股份有限公司濫用藥物尿液檢驗報告及尿
    液採證編號真實姓名對照表附卷可稽 (見警卷第3 －4 頁）
    。又被告亦坦承上情，核與上開證據相符，被告之自白即堪
    信為真正。再被告前因施用毒品案件，於88年間經法院裁定
    令入勒戒處所施予觀察、勒戒後，認無繼續施用毒品傾向，
    於88年5 月12日執行完畢，又因施用毒品案件，於88年間經
    法院裁定令入勒戒處所施予觀察、勒戒後，認有繼續施用毒
    品傾向，再經法院裁定令入戒治處所施予強制戒治，復經法
    院裁定停止戒治並所餘期間付保護管束，於90 年1月5 日保
    護管束期滿未經撤銷視為執行完畢，再於93年間因施用毒品
    案件，經法院判處有期徒刑8 月、4 月，定應執行刑有期徒
    刑10月確定，有被告前案紀錄表在卷足憑。被告在強制戒治
    執行完畢釋放5 年以內，已再犯施用毒品罪，自應依法追訴
    。從而被告施用第一級毒品海洛因、第二級毒品甲基安非他
    命，事證明確，犯行應堪認定。
三、核被告被告施用第一級毒品海洛因，所為係犯毒品危害防制
    條例第10條第1 項之施用第一級毒品罪，被告施用第二級毒
    品甲基安非他命，所為係犯毒品危害防制條例第10條第2 項
    之施用第二級毒品罪。被告持有第一級毒品海洛因、第二級
    毒品甲基安非他命後進而施用，持有第一級毒品海洛因、第
    二級毒品甲基安非他命之低度行為，應分別為施用之高度行
    為所吸收，故均不另論罪。又被告於93年間分別因竊盜、違
    反槍砲彈藥刀械管制條例、施用毒品案件，各經法院判處有
    期徒刑1 年、5 月、併科罰金新臺幣（下同）5 萬元、有期
    徒刑8 月、4 月，定其應執行有期徒刑2 年7 月及併科罰金
    5 萬元確定，有期徒刑於96年7 月7 日執行完畢，有被告前
    案紀錄表在卷可按，被告受徒刑之執行完畢後，5 年以內故
    意再犯有期徒刑以上之本罪，為累犯，應各依法加重其刑。
    再被告於施用第一級毒品海洛因、第二級毒品甲基安非他命
    犯行受發覺前，主動向警自承犯罪，已經證人即司法警察甲
    ○○在本院結證明確 (見本院卷第72－74頁），符合自首，
    乃各依刑法第62條規定減輕其刑。被告上開刑之加減均應先
    加後減。被告所犯上開2 罪，犯意各別，行為互殊，構成要
    件有異，應分論併罰。
四、原審以浩事證明確，予以論罪科刑，固非無見。惟查，被告
    於施用第一級毒品海洛因、第二級毒品甲基安非他命犯行受
    發覺前，主動向警自承犯罪，已如前述，原審未認定被告符
    合自首，自有未合。被告上訴意旨，指摘原判決未認定被告
    符合自首不當，為有理由，自應由本院將原判決撤銷改判。
    爰審酌被告前因施用毒品經觀察、勒戒、強制戒治及刑之執
    行後，再施用毒品，除徵其守法觀念薄弱，堪認已施用毒品
    成習，積重難返，且對其個人身心、家庭、社會、國家均造
    成危害，並考量被告行為後坦承錯誤等一切情狀，分別量處
    如主文所示之刑，併定其應執行之刑。至被告供施用毒品所
    用之注射針筒、玻璃球吸食器已經丟棄滅失，已經被告陳明
    ，故不宣告沒收，附此敘明。
據上論結，應依刑事訴訟法第369 條第1項前段、第364 條、第
299 條第1 項前段，毒品危害防制條例第10條第1 項、第2 項，
刑法第11條前段、第47條第1 項、第62條、第51條第5 款，判決
如主文。
本案經檢察官郭振昌到庭執行職務。
中    華    民    國    98    年    2     月    27    日
                  刑事第八庭    審判長法  官   洪兆隆
                                      法  官   陳志銘
                                      法  官   郭玫利
以上正本證明與原本無異。
施用第二級毒品部分不得上訴。
施用第一級毒品部分如不服本判決應於收受本判決後10日內向本
院提出上訴書狀，其未敘述上訴理由者，並得於提起上訴後10日
內向本院補提理由書狀（均須按他造當事人之人數附繕本）「切
勿逕送上級法院」。
中    華    民    國    98    年    2     月    27    日
                                      書記官   楊茱宜
附錄本件判決論罪科刑法條
毒品危害防制條例第10條第1、2項：
施用第一級毒品者，處6 月以上5 年以下有期徒刑。
施用第二級毒品者，處3 年以下有期徒刑。


司法院資訊處製作；財團法人民間司法改革基金會備份。
